fi: Terveys ja kauneus > Terveydenhoito > Tuet ja kannattimet > Nilkkatuet: Nilkka-jalkatuki (AFO); Lääkinnällinen kävelysaapas
nl: Gezondheid en persoonlijke verzorging > Gezondheidszorg > Orthopedische hulpmiddelen > Orthopedische hulpmiddelen voor enkels: Enkel-voet orthesen (AFO's); Medische wandellaarzen
ro-RO: Sănătate și frumusețe > Îngrijirea sănătății > Suporturi și orteze > Suporturi pentru glezne: Orteze gleznă-picior (AFO); Ghete medicale de mers
it: Salute e bellezza > Salute > Sostegni e tutori > Sostegni per caviglia: Ortesi caviglia-piede (AFO); Stivali medici per la deambulazione
lt-LT: Sveikata ir grožis > Sveikatos priežiūra > Movos ir įtvarai > Kulkšnies movos: Čiurnos-pėdos ortozės (AFO); Medicininiai vaikščiojimo batai
hu: Egészség és szépség > Egészségügyi ellátás > Tartók és merevítők > Bokatámaszok: Boka-láb ortézisek (AFO-k); Orvosi járócsizmák
en: Health & Beauty > Health Care > Supports & Braces > Ankle Supports: Ankle-Foot Orthoses (AFOs); Medical Walking Boots
zh-TW: 保健與美容 > 健康照護 > 護具/束具 > 腳踝支撐: 踝足矯形器 (AFOs); 醫療行走靴
nb: Skjønnhet og helse > Helsestell > Støtter og seler > Ankelstøtter: Ankel-fot-ortoser (AFO); Walker-støvler (medisinske gåstøvler)
sv: Skönhet och hälsa > Hälsovård > Ortoser och stödbandage > Ankelstöd: Ankel-fotortoser (AFO); Medicinska gångstövlar
sl-SI: Zdravje in lepota > Zdravje > Opornice in oporniki > Opornice za gleženj: Ortoze za gleženj in stopalo (AFO); Medicinski čevlji za hojo
sk-SK: Zdravie a krása > Starostlivosť o zdravie > Bandáže a ortézy > Členkové bandáže: Členkovo-nožné ortézy (AFO); Liečebné chodacie topánky
es: Salud y belleza > Cuidado de la salud > Artículos ortopédicos y de soporte > Tobilleras: Órtesis de tobillo y pie (AFO); Botas médicas para caminar
hr-HR: Zdravlje i ljepota > Briga za zdravlje > Steznici i ortoze > Steznici za gležnjeve: Ortoze za stopalo i gležanj (AFO); Medicinske čizme za hodanje
th: สุขภาพและความงาม > การดูแลสุขภาพ > ที่สนับสนุนและกายอุปกรณ์ > ที่สนับสนุนข้อเท้า: เฝือกรองเท้าข้อเท้า; รองเท้าบูททางการแพทย์
zh-CN: 保健/美容/卫生/护理 > 医疗保健 > 医用固定带 > 脚踝支具: 踝足矫形器; 医用行走靴
bg-BG: Здраве и красота > Грижа за здравето > Опори и шини > Опори за глезена: Глезенно-ходилна ортеза (AFO); Медицински ботуши за ходене
pt-BR: Saúde e beleza > Cuidados com a saúde > Suportes e aparelhos ortodônticos > Suportes para tornozelo: Órteses tornozelo-pé (AFOs); Botas ortopédicas para caminhada
ru: Красота и здоровье > Медицинские товары > Бандажи и ортезы > Бандажи на голеностопный сустав: Голеностопные ортезы (AFO); Медицинские ортопедические сапоги
ja: 美容・健康 > ヘルスケア > サポーター・固定装具 > 足首サポーター: 足関節装具（AFO）; 医療用歩行ブーツ
vi: Sức khỏe và sắc đẹp > Chăm sóc sức khỏe > Đai quấn và sản phẩm nâng đỡ > Hỗ trợ mắt cá chân: Nẹp cổ chân-bàn chân (AFOs); Giày hỗ trợ đi lại y tế
pl: Zdrowie i uroda > Opieka zdrowotna > Usztywniacze ortopedyczne i stabilizatory > Opaska kostkę: Ortezy stawu skokowego i stopy (AFO); Buty medyczne typu walker
el: Υγεία & ομορφιά > Φροντίδα υγείας > Υποστηρίγματα & νάρθηκες > Υποστηρίγματα αστραγάλων: Νάρθηκες αστραγάλου-ποδιού (AFOs); Ιατρικές μπότες περπατήματος
cs: Zdraví a krása > Zdravotní péče > Bandáže a ortézy > Podpěry kotníků: Kotníkové ortézy (AFOs); Zdravotní ortopedické boty
fr: Santé et beauté > Santé > Accessoires de maintien et attelles > Maintiens de cheville: Orthèses cheville-pied (AFO); Bottes de marche médicales
de: Gesundheit & Schönheit > Gesundheitspflege > Stützen & Bandagen > Sprunggelenkbandagen: Knöchel-Fuß-Orthesen (AFOs); Medizinische Gehstiefel
pt-PT: Saúde e beleza > Cuidados de saúde > Apoios e próteses > Apoios para o tornozelo: Ortóteses de tornozelo-pé (AFO); Botas ortopédicas de marcha
da: Sundhed og skønhed > Sundhedspleje > Støtter og skinner > Ankelstøtter: Ankel-fod-ortoser (AFO'er); Medicinske støvler
ko: 건강/미용 > 건강 관리 > 지지대/보조기 > 발목 지지대: 발목-발 보조기(AFO); 의료용 워킹 부츠
tr: Sağlık ve Güzellik > Sağlık Bakım > Destek ve Bilezikler > Ayak Bileği Destekleri: Ayak Bileği-ayak Ortezleri (AFO); Tıbbi Yürüyüş Botları